【裁判字號】    89,訴緝,7
【裁判日期】    890331
【裁判案由】    偽造文書等
【裁判全文】
臺灣嘉義地方法院刑事判決                            八十九年度訴緝字第七號
    公  訴  人  臺灣嘉義地方法院檢察署檢察官
    被      告  甲○○
右列被告因偽造文書案件，經檢察官提起公訴 (八十七年度偵字第五七一六、六三一
二號)，本院判決如左：
    主  文
甲○○共同偽造私文書，足以生損害於他人，累犯，處有期徒刑柒月。扣案如附表所
示之偽造扣繳憑單一紙沒收。
    事  實
一、甲○○曾有侵占及違反麻醉藥品管理條例前科，最近一次於民國（下同）八十四
    年間因違反麻醉藥品管理條例案件，經本院判處有期徒刑六月，並經臺灣高等法
    院臺南分院上訴駁回而告確定，於八十五年十月五日縮刑執行完畢，猶不知悔悟
    ，於八十七年七、八月間，因欲申請信用卡，但欠缺申辦信用卡所需之證明文件
    ，竟與賴奇秀共同基於偽造文書之犯意聯絡，以新台幣（下同）七千五百元之代
    價，委由賴奇秀偽造證明文件以代辦信用卡，甲○○並先交付新台幣一千元之訂
    金予賴奇秀，賴奇秀乃偽造竣揚有限公司（下稱竣揚公司）之扣繳憑單，足以生
    損害峻揚公司文書製作之正確性。嗣因案外人李俊誼於八十七年九月十五日，持
    委請賴奇秀偽造之扣繳憑單、勞工保險卡及職務證明書等文件影本，向彰化銀行
    嘉義分行職員行使，並申辦消費貸款二十萬元時，為該行職員蕭鴻鈞查覺有異而
    報警，經警於嘉義縣竹崎鄉灣橋村崎腳二一四號賴奇秀住處扣得附表所示之扣繳
    憑單後，而查知上情。
二、案經嘉義市警察局第一分局報請臺灣嘉義地方法院檢察署檢察官偵查起訴。
    理  由
一、訊據被告甲○○固坦承有持身分證影本、印章欲委請賴奇秀代辦信用卡之事實不
    諱，惟矢口否認有何偽造文書犯行，辯稱：伊以為是按正常手續辦理，並未支付
    任何訂金，且伊亦未取得扣繳憑單用以申辦信用卡，伊確無偽造文書之犯意云云
    。經查：被告迭於偵查中及本院訊問時均已供承：有交一千元訂金給賴奇秀代辦
    信用卡等語（見本院八十七年度訴字第六三四號案件之偵查卷第三十三頁及本院
    卷第三十八頁背面），復審諸信用卡之申請，根本無須支付任何費用，且信用卡
    申請書於便利商店、超級市場、金融機構等處亦均隨手可得，甚至當場即可辦理
    等情，此為公眾所週知之事實，且被告亦自承曾另向台南區中小企業銀行及富邦
    銀行申請信用卡，對於上情自是知之甚詳，而其竟以七千五百元之代價，委請被
    告賴奇秀代辦信用卡，殊違常理；此外，復有前揭附表所示扣繳憑單扣案可資佐
    證，益見被告係以七千五百元之代價，委請被告賴奇秀製作虛偽之扣繳憑單甚明
    。至於被告是否曾取得信用卡，乃係其是否曾向金融機構「行使」該偽造扣繳憑
    單之問題，與被告是否有偽造文書犯行無關，併此敘明。被告前揭所辯，顯係事
    後卸責之詞，委無足採。本件事證明確，被告偽造文書犯行，洵堪認定。
二、核被告所為，則係犯刑法第二百十條偽造私文書罪名。被告與共犯賴奇秀就偽造
    文書犯行，彼此間具有犯意聯絡與行為分擔之事實，應以共同正犯論處。又被告
    曾有侵占及違反麻醉藥品管理條例前科，最近一次於八十四年間因違反麻醉藥品
    管理條例案件，經本院判處有期徒刑六月，並經臺灣高等法院臺南分院上訴駁回
    而告確定，於八十五年十月五日縮刑執行完畢，有臺灣嘉義地方法院檢察署被告
    刑案資料查註紀錄表及臺灣高等法院被告全國前案紀錄表各一件附卷可憑，其於
    五年內再犯本件有期徒刑以上之罪，為累犯，應依法加重其刑。爰審酌被告素行
    資料、犯罪之動機係為增加信用卡授信額度、目的、手段、所生危害、犯罪後仍
    未坦承犯罪等一切情狀，量處如主文所示之刑，以資儆懲。扣案如附表所示之扣
    繳憑單影本一紙，係共犯賴奇秀所有因犯罪所得之物，爰併予宣告沒收。
三、公訴意旨另以：被告雖未取得信用卡，惟仍涉有詐欺取財未遂罪嫌及行使偽造私
    文罪嫌論處云云。惟查：被告並未持如附表所示偽造之扣繳憑單向金融機構為任
    何行使，據以申請信用卡之行為等情，此為被告堅詞在卷，而本院為求真實，乃
    發函向嘉義縣、市所有金融機構查明，確與被告詹淑美前揭所辯，互核相符，此
    有該等金融機構函文附卷可資佐證，堪認被告詹淑美上開辯解為真，自堪採信，
    尚難謂被告有行使偽造文書而詐欺取財未遂之情，公訴意旨遽以前揭罪名相繩，
    尚有未洽，此外，復查無其他積極證據可資佐證被告人有何行使偽造文書或詐欺
    取財未遂之事實，原即應為無罪之諭知，惟公訴人認此部分與被告前揭有罪之部
    分，有牽連犯裁判上一罪之關係，爰不另為無罪之諭知。
據上論斷，應依刑事訴訟法第二百九十九條第一項前段，刑法第二十八條、第二百十
條、第四十七條、第三十八條第一項第三款，判決如主文。
本案經檢察官林世芬到庭執行職務。
中      華      民      國      八十九    年      三      月   三十一   日
                                臺灣嘉義地方法院刑事第二庭
                                    法  官  楊  力  進
右正本證明與原本無異。
如不服本判決，應於判決送達後十日內向本院提出上訴狀( 應附繕本 )。
中      華      民      國      八十九    年      三      月   三十一   日
                                    書記官  李  文  政
附表：
┌──┬────┬────────┬──────┬─────┬─────┐
│編號│偽造證件│偽造之證件、份數│被偽造者之公│申請人申得│備     註 │
│    │名義人  │及手法          │司或姓名    │之信用卡  │          │
├──┼────┼────────┼──────┼─────┼─────┤
│一  │甲○○  │扣繳憑單影本一紙│峻揚有限公司│無        │          │
└──┴────┴────────┴──────┴─────┴─────┘
附錄：刑法第二百十六條：行使第二百十條至第二百十五條之文書者，依偽造、變造
      文書或登載不實事項或使登載不實事項之規定處斷。
      刑法第二百十條：偽造、變造私文書，足以生損害於公眾或他人者，處五年
      以下有期徒刑。


司法院資訊處製作；財團法人民間司法改革基金會備份。
